最高法院刑事判決            一○○年度台上字第五二○三號
上  訴  人  楊勝翰
上列上訴人因違反毒品危害防制條例案件，不服台灣高等法院中
華民國一００年八月八日第二審判決（一００年度上訴字第二０
八七號，起訴案號：台灣板橋地方法院檢察署九十九年度毒偵字
第四三三五號），提起上訴，本院判決如下：
    主  文
上訴駁回。
    理  由
按刑事訴訟法第三百七十七條規定，上訴於第三審法院，非以判
決違背法令為理由，不得為之。是提起第三審上訴，應以原判決
違背法令為理由，係屬法定要件。如果上訴理由書狀並未依據卷
內訴訟資料，具體指摘原判決不適用何種法則或如何適用不當，
或所指摘原判決違法情事，顯與法律規定得為第三審上訴理由之
違法情形，不相適合時，均應認其上訴為違背法律上之程式，予
以駁回。本件上訴人楊勝翰上訴意旨略稱：上訴人因多人聚集於
密室一起施用毒品，或因而吸入毒品，導致體內殘留，尿液有二
種毒品反應，原判決既認扣案毒品與上訴人犯罪無關，卻又認上
訴人施用二種毒品，認事用法有失公平，亦有違證據法則及理由
不備。本件持有毒品之高度行為應可吸收低度之施用行為，不應
再另行分案偵查，且本件應屬接續犯云云。惟查原判決依憑上訴
人之自白，卷附台灣檢驗科技股份有限公司民國九十九年六月三
日出具之濫用藥物檢驗報告（報告編號：UL/2010/50544 ）、台
北縣政府（已改制為新北市）警察局新莊分局煙毒麻醉藥品案被
移送者姓名及代碼對照表各一紙、台灣高等法院被告前案紀錄表
一份等證據資料，資以認定上訴人有如原判決事實欄所記載之犯
罪事實，因而維持第一審依想像競合犯之規定，從一重論處上訴
人施用第一級毒品罪刑（累犯）之判決，駁回上訴人在第二審之
上訴，已詳述其依憑之證據及認定之理由。原判決所為論述，核
與卷證資料相符，從形式上觀察，並無違背法令之情形。按認事
採證、證據之取捨及證據證明力之判斷，俱屬事實審法院之職權
，苟無違背證據法則，自不能指為違法。本件上訴人所為，如何
係犯毒品危害防制條例第十條第一、二項之施用第一、二級毒品
罪。其施用第一、二級毒品前，持有毒品之低度行為，如何應為
其施用之高度行為所吸收，均不另論罪。所犯上開二罪，如何係
一行為觸犯數罪名之想像競合犯，應從一重之施用第一級毒品罪
論處，原判決理由均已敘述甚詳。上訴意旨未依據卷內訴訟資料
，具體指摘原判決不適用何種法則或如何適用不當，僅以泛詞指
稱其因多人聚集於密室施用毒品，或因而吸入毒品，導致體內殘
留，尿液有二種毒品反應，原判決既認扣案毒品與上訴人犯罪無
關，卻又認上訴人施用二種毒品，認事用法有失公平，亦有違證
據法則及理由不備。本件持有毒品之高度行為應可吸收低度之施
用行為，不應再另行分案偵查，且本件應屬接續犯云云，核係對
原審取捨證據與自由判斷證據證明力之職權行使及原判決理由已
經說明之事項，徒以自己之說詞，泛指其為違法，並為單純事實
上之爭執，皆非適法之第三審上訴理由，其上訴違背法律上之程
式，應予駁回。
據上論結，應依刑事訴訟法第三百九十五條前段，判決如主文。
中    華    民    國  一○○  年    九    月  二十二  日
                      最高法院刑事第十二庭
                          審判長法官  黃  正  興  
                                法官  許  錦  印  
                                法官  林  瑞  斌  
                                法官  陳  春  秋  
                                法官  謝  靜  恒  
本件正本證明與原本無異
                                      書  記  官  
中    華    民    國  一○○  年    九    月  二十九  日
                                                    M